臺灣高等法院臺中分院民事裁定　九十一年度家抗字第二三號
　　　抗　告　人　乙○○
　　　　　　　　　甲○○
　　　　　　　　　王雲玉
　　　　　　　　　王啟玉
　　　代　理　人　丙○○
右抗告人因王士生遺產繼承事件，對於中華民國九十年十二月二十七日臺灣彰化地方
法院九十年度聲繼字第二○號所為裁定提起抗告，本院裁定如左：
      主      文
抗告駁回。
抗告程序費用由抗告人負擔。
      理      由
一、抗告意旨略以：伊得知被繼承人王士生亡故後，早於八十九年十一月二十八日即
    向彰化縣榮民服務處查詢繼承事宜，並附函向臺灣彰化地方法院為聲請繼承之表
    示。伊為大陸鄉下農民，既不瞭解我國有關法律及地理位置，亦無人可以委託代
    理，迄伊代理人丙○○返鄉祭祖時，伊始透過親人予以委託，因手續繁瑣，故文
    件辦齊後正式向該院聲明繼承，雖已逾期，但伊確已於八十九年十二月二十六日
    提出聲請繼承之表示等語。
二、按大陸地區人民繼承臺灣地區人民之遺產，應於繼承開始起三年內以書面向被繼
    承人住所地之法院為繼承之表示；逾期視為拋棄其繼承權。臺灣地區與大陸地區
    人民關係條例第六十六條第一項定有明文。本件抗告人固謂乙○○、甲○○、王
    雲玉、王啟玉分別為被繼承人王士生之兄、姊、妹、弟，乃其法定繼承人。惟被
    繼承人王士生係於八十七年四月十日死亡，其生前最後住所地為彰化縣田中鎮○
    ○里○鄰○○路○段四二一號，有戶籍謄本可考。依上規定，抗告人至遲應於九
    十年四月十日前，向臺灣彰化地方法院為聲請繼承之表示，乃抗告人遲至九十年
    十一月二十二日始向該院聲明繼承，有該院是日收狀戳章足稽，顯逾三年之期限
    。原法院因認抗告人聲明繼承，於法不合。雖抗告人另提出行政院國軍退除役官
    兵輔導委員會彰化縣榮民服務處八十九年十二月十三日（八九）彰縣處字第三五
    三三號書函及抗告人王啟玉八十九年十二月二十六日申請書各一件為證，謂伊曾
    於八十九年十二月二十六日向原法院為聲請繼承之表示云云。惟查，抗告人王啟
    玉固於八十九年十一月二十八致函彰化縣榮民服務處查詢繼承事宜，然業經該處
    以上開書函覆稱：臺灣代理人應由台端（指王啟玉）自行尋覓，該處依規定負責
    審查不得代辦（擔任代理人），退回台端寄交臺灣彰化地方法院信件..，請委託
    代理人逕向臺灣彰化地方法院提出聲請等字語，此觀該書函說明欄(一)、(二)項所載
    即明，抗告人復未舉出該處所退回王啟玉寄交之此信件其內容若何。又抗告人王
    啟玉雖書具八十九年十二月二十六日期，「關於繼承榮民王士生先生一切遺產的
    申請書」，載致「臺灣省彰化縣地方法院負責人」，但卷查並無該申請書已寄送
    原法院及經受文收訖之佐證，觀此申請書上祇有王啟玉名義簽章，餘無任何收狀
    戳章可明。且原法院亦查無抗告人於八十九年間曾向該院聲明繼承之情事，有該
    院民事案件審理單承辦人員查註足考。自均不足資為認定抗告人確有於前揭法定
    期間內，向原法院為聲明繼承之事實。是原法院據而駁回抗告人所為繼承表示之
    聲請，尚無不合。乃抗告人執之聲明不服，請求廢棄原裁定，要難謂為有理由。
三、據上論結，本件抗告為無理由。依非訟事件法第二十八條、第八條第一項前段，
    民事訴訟法第四百九十二條第一項，裁定如主文。
中　　　華　　　民　　　國　　九十一　　年　　　三　　　月　　二十九　　日
~B1民事第五庭審判長法　官　陳滿賢
~B2　　　　　　　　法　官　古金男
~B3　　　　　　　　法　官　簡清忠
右為正本係照原本作成。
不得再抗告。
~B　　　　　　　　書記官　瑞芳
中　　　華　　　民　　　國　　九十一　　年　　　四　　　月　　　二　　　日
                                                                        Ｙ
